臺灣臺中地方法院家事裁定
110年度監宣字第1020號
聲  請  人  劉崇芳  



相  對  人  滿肇怡  
上列聲請人聲請監護宣告事件，本院裁定如下：
    主  文
宣告滿肇怡（男、民國00年0月00日生、身分證統一編號：Z0000
00000號）為受監護宣告之人。
選定徐嘉穗（女、民國00年00月00日生、國民身分證統一編號：
Z000000000號）為受監護宣告之人之監護人。
指定劉崇芳（女、民國00年0月00日生、國民身分證統一編號：Z
000000000號）為會同開具財產清冊之人。
聲請費用由受監護宣告之人滿肇怡負擔。
    理  由
一、按對於因精神障礙或其他心智缺陷，致不能為意思表示或受
    意思表示，或不能辨識其意思表示之效果者，法院得因本人
    、配偶、四親等內之親屬、最近一年有同居事實之其他親屬
    、檢察官、主管機關或社會福利機構之聲請，為監護之宣告
    。受監護宣告之人應置監護人。法院為監護之宣告時，應依
    職權就配偶、四親等內之親屬、最近一年有同居事實之其他
    親屬、主管機關、社會福利機構或其他適當之人選定一人或
    數人為監護人，並同時指定會同開具財產清冊之人。法院選
    定監護人時，應依受監護宣告之人之最佳利益，優先考量受
    監護宣告之人之意見，審酌一切情狀，並注意下列事項：一
    、受監護宣告之人之身心狀態與生活及財產狀況。二、受監
    護宣告之人與其配偶、子女或其他共同生活之人間之情感狀
    況。三、監護人之職業、經歷、意見及其與受監護宣告之人
    之利害關係。四、法人為監護人時，其事業之種類與內容，
    法人及其代表人與受監護宣告之人之利害關係，民法第14條
    第1 項、第1110條、第1111條第1項、第1111條之1分別定有
    明文。
二、聲請意旨略以：相對人於民國110年8月27日因發生突發性出
    血性腦中風（右側大腦出血）高血壓，經送醫後，仍未復原
    ，現處植物人之狀態，心智狀況全然喪失，為此聲請對其為
    監護之宣告。聲請人為相對人之母，年邁體衰，相對人為聲
    請人之獨子，無其他親屬可召開親屬會議，關係人徐嘉穗為
    相對人同居十多年女友，與相對人感情融洽，為確保相對人
    之權益，爰依法請求選定徐嘉穗為受監護宣告之相對人之監
    護人，另請指定聲請人為會同開具財產清冊之人等語。
三、經查：聲請人主張上開事實，業據其提出戶籍謄本、診斷證
    明書、親屬系統表、親屬團體會議推定監護人、會同開具財
    產清冊之人說明書、同意書為證。本院審酌鑑定人即澄清綜
    合醫院平等分院劉金明醫師所為之鑑定意見後，認相對人已
    因腦中風等疾病，意識不清，昏迷狀態，完全無法表意，不
    能為意思表示或受意思表示，已達監護宣告之程度，是聲請
    人上開主張，核與卷證相符，聲請人聲請對相對人為監護之
    宣告，及依相對人之最佳利益選定徐嘉穗為監護人，並指定
    聲請人為會同開具財產清冊之人，為有理由，應予准許。
四、末按民法第1113條準用同法第1099條、第1109條之規定，監
    護開始時，監護人對於受監護人之財產，應依規定會同法院
    指定會同開具財產清冊之人，於2 個月內開具財產清冊，並
    陳報法院；監護人於執行監護職務時，因故意或過失，致生
    損害於受監護人者，應負賠償之責。基上，監護人徐嘉穗於
    本裁定確定後，應會同如主文第3項所示之法院指定之人即
    聲請人，於2個月內開具財產清冊，並陳報法院，併此敘明
    。
五、依家事事件法第164條第2項，裁定如主文。
中　　華　　民　　國　　111 　年　　1 　　月　　11　　日
                  家事法庭    法  官  黃家慧
正本係照原本作成。
如對本裁定抗告，須於裁定送達後10日之不變期間內，向本院提
出抗告狀，並繳納抗告費新台幣1000元。
中　　華　　民　　國　　111 　年　　1 　　月　　11　　日
                              書記官 孫超凡